【裁判字號】    97,消債更,1069
【裁判日期】    980416
【裁判案由】    更生
【裁判全文】
臺灣桃園地方法院民事裁定          97年度消債更字第1069號
聲  請  人
即 債 務人  甲○○
上列當事人因消費者債務清理事件聲請更生及保全程序，本院裁
定如下：
    主    文
債務人甲○○自中華民國九十八年四月二十日上午九時起開始更
生程序。命司法事務官進行本件更生程序。
聲請人其餘聲請駁回。
    理    由
一、按法院開始更生程序之裁定，應載明其年、月、日、時，並
    即時發生效力。次按法院裁定開始更生或清算程序後，得命
    司法事務官，進行更生或清算程序，必要時，得選任律師、
    會計師或其他適當之自然人或法人一人為監督人或管理人。
    消費者債務清理條例第45條第1 項、第16條第1 項分別定有
    明文。
二、本件聲請意旨略以：聲請人即債務人前雖曾依金融主管機關
    協調成立之中華民國銀行公會會員辦理消費金融案件無擔保
    債務協商機制，與最大債權銀行安泰商業銀行成立協商，惟
    該清償方案未經實際協商，而係由安泰銀行片面告知聲請人
    。而聲請人自民國95年10月遭公司解聘後，同年轉至他間人
    壽保險公司工作，每月所得僅新台幣（下同）5,400 元左右
    。聲請人目前每月薪資約10,000元，除個人生活費用以及家
    庭開銷，仍需支付兩個女兒、母親、公公婆婆之扶養費用，
    實無法負擔每月24,874元之協商條件，故雖自協商成立後未
    曾履行任一期協商內容，然其有不可歸責於聲請人之事由，
    致履行原協商內容顯有重大困難之情形，且無擔保或無優先
    權之債務總額未逾1,200 萬元，復未經法院裁定開始清算程
    序或宣告破產，應得聲請更生等語。
三、經查：
    (一)聲請人於95年5 月19日與各參與銀行公會協商機制之債權
      銀行達成分期還款協議，約定自95年6 月10日起，分120
      期，利率4 ％，聲請人應按月於每月10日攤還24,874元，
      有債務協商協議書在卷可稽，而聲請人於協商成立後即毀
      諾，未曾履行任何一期協商內容等情，亦據聲請人自陳在
      卷。
    (二)聲請人所主張之上開事實，業據提出卷附之財產及收入狀
      況說明書、債權人清冊、前置協商退件通知函、財團法人
      金融聯合徵信中心當事人綜合信用報告－債務清理條例前
      置協商專用債權人清冊、戶籍謄本、身分證影本、殘障手
      冊、健保卡、人身保險業務員登錄證、學生證、房屋契約
      書、存摺、在職證明暨收入證明、勞工保險被保險人投保
      資料表、財政部臺灣省北區國稅局95年度、96年度綜合所
      得稅各類所得資料清單、財產歸屬資料清單、配偶之薪資
      條、生活費支出收據、房屋稅繳款書、保險費繳費單各1
      份，以證明其所述之經濟情況，核無不實。此外，本件又
      查無聲請人有消費者債務清理條例第6 條第3 項、第8 條
      或第46條各款所定駁回更生聲請之事由存在，則聲請人聲
      請更生，應屬有據，並依首揭規定命司法事務官進行本件
      更生程序。
四、按法院就更生或清算之聲請為裁定前，得因利害關係人之聲
    請或依職權，以裁定為保全債務人財產、限制債權人對於債
    務人行使債權，及停止對於債務人財產強制執行程式之保全
    處分，消費者債務清理條例第19條第1 項第1 、2 、3 款定
    有明文。另按消費者債務清理條例第48條第2 項規定，法院
    裁定開始更生程式後，對於債務人不得開始或繼續訴訟及強
    制執行程式。本件聲請人雖聲請保全處分，然揆諸前揭條文
    規定，於裁定准予更生裁定後，對於債務人之訴訟及強制執
    行程式已有明文限制，因此顯無保全必要，故聲請人該部分
    保全處分之請求，應予駁回。
五、爰裁定如主文。
中    華    民    國    98    年    4     月    16    日
                  民事第三庭     法  官  陳心婷
上為正本係照原本作成。
本件不得抗告。
中    華    民    國    98    年    4     月    16    日
                                 書記官  林君燕


司法院資訊處製作；財團法人民間司法改革基金會備份。
